臺灣板橋地方法院刑事判決　　　　　　　　　　　　九十三年度訴字第一二○四號
　　公　訴　人　臺灣板橋地方法院檢察署檢察官
　　被　　　告　甲○○
右列被告因違反毒品危害防制條例案件，經檢察官提起公訴（九十三年度毒偵字第一
七○三號），被告於準備程序認罪，本院以簡式審判程序判決如左：
    主  文
甲○○連續施用第一級毒品，累犯，處有期徒刑捌月，扣案之殘渣袋陸只內之毒品海
洛因殘渣（量微無法秤重）沒收銷燬，盛裝上開毒品海洛因之殘渣袋陸只、分裝袋拾
壹只、已使用之注射針筒壹支、未使用之注射針筒貳支、葡萄糖壹包（驗餘淨重貳點
捌陸公克）、橡皮帶壹條、分裝勺壹組均沒收；又施用第二級毒品，累犯，處有期徒
刑肆月，扣案之玻璃球壹個沒收。應執行有期徒刑拾月，扣案之殘渣袋陸只內之毒品
海洛因殘渣（量微無法秤重）沒收銷燬，盛裝上開毒品海洛因之殘渣袋陸只、分裝袋
拾壹只、已使用之注射針筒壹支、未使用之注射針筒貳支、葡萄糖壹包（驗餘淨重貳
點捌陸公克）、橡皮帶壹條、分裝勺壹組、玻璃球壹個均沒收。
    事  實
一、甲○○前曾於民國九十二年間因竊盜案件，經本院判處有期徒刑五月確定，於九
    十二年十月二十七日易科罰金執行完畢；又曾於八十八年間因施用毒品案件，經
    檢察官聲請本院裁定送觀察、勒戒後，認無繼續施用毒品傾向，由臺灣板橋地方
    法院檢察署檢察官於八十八年六月十七日以八十八年度偵緝字第八七九號不起訴
    處分確定。詎其猶不知悔改，於上開觀察、勒戒執行完畢釋放（八十八年六月十
    七日）後五年內，復基於施用第一級毒品海洛因之概括犯意，自九十三年三月初
    某日起至同年月二十八日晚上止，均在其臺北縣三重市○○○路（起訴書誤載為
    「大同路」）一六三號之一住處，將摻有葡萄糖之毒品海洛因混合液，以針筒注
    射方式，連續施用第一級毒品海洛因多次；又於九十三年三月二十八日晚上，在
    上址住處，以玻璃球燒烤吸食方式，施用第二級毒品安非他命一次。嗣其於九十
    三年三月二十九日晚上十一時二十分許，在臺北縣蘆洲市○○街二二○巷三十二
    號前為警查獲，扣得毒品海洛因殘渣袋（內有毒品海洛因殘渣，量微無法秤重）
    六只、分裝袋十一只、已使用之注射針筒一支、未使用之注射針筒二支、供摻入
    毒品海洛因混合施用之葡萄糖一包（驗餘淨重二‧八六公克，起訴書載為「細糖
    粉」）、橡皮帶一條、分裝勺一組（起訴書誤載為「一支」）、玻璃球一個等物
    ，並經警採尿送驗結果，驗有鴉片類嗎啡及安非他命類等藥物陽性反應，因而查
    獲其上開施用毒品之情。
二、案經臺北縣政府警察局海山分局報請臺灣板橋地方法院檢察署檢察官偵查起訴。
    理  由
一、按除被告所犯為死刑、無期徒刑、最輕本刑為三年以上有期徒刑之罪或高等法院
    管轄第一審案件者外，於第一次審判期日前之準備程序進行中，被告先就被訴事
    實為有罪之陳述時，審判長得告知被告簡式審判程序之旨，並聽取當事人、代理
    人、辯護人及輔佐人之意見後，裁定進行簡式審判程序，刑事訴訟法第二百七十
    三條之一第一項定有明文。經核本件被告甲○○所犯係死刑、無期徒刑、最輕本
    刑為三年以上有期徒刑以外之罪，其於準備程序中就被訴事實為有罪之陳述，經
    法官告知簡式審判程序之旨，並聽取公訴人、被告之意見後，本院爰依首揭規定
    ，合議裁定由受命法官獨任進行簡式審判程序，合先敘明。
二、右揭犯罪事實，業據被告甲○○於本院審理時供認不諱，復有毒品海洛因殘渣袋
    （內有毒品海洛因殘渣，量微無法秤重）六只、分裝袋十一只、已使用之注射針
    筒一支、未使用之注射針筒二支、供摻入毒品海洛因混合施用之葡萄糖一包（驗
    餘淨重二‧八六公克）、橡皮帶一條、分裝勺一組、玻璃球一個等物扣案、暨內
    政部警政署刑事警察局對前揭查扣毒品海洛因殘渣袋、葡萄糖等物檢驗之鑑驗通
    知書、臺灣檢驗科技股份有限公司出具之被告「濫用藥物尿液檢驗報告」各一紙
    附卷足憑。又被告前曾於八十八年間因施用毒品案件，經檢察官聲請本院裁定送
    觀察、勒戒後，認無繼續施用毒品傾向，由臺灣板橋地方法院檢察署檢察官於八
    十八年六月十七日以八十八年度偵緝字第八七九號不起訴處分確定，亦有上開不
    起訴處分書及臺灣高等法院被告全國前案紀錄表等在卷可按。是被告於上開觀察
    、勒戒執行完畢釋放（八十八年六月十七日）後，五年內再犯本件施用毒品犯行
    ，罪證明確，應予依法論科。
三、核被告甲○○上開所為，係分別犯毒品危害防制條例第十條第一項之施用第一級
    毒品罪及同條第二項之施用第二級毒品罪。其施用上開毒品前之持有毒品行為，
    應為施用之高度行為所吸收，均不另論罪。又其所犯上開施用第一級毒品海洛因
    部分多次行為，時間密接，犯罪構成要件相同，顯係基於概括犯意反覆為之，應
    依連續犯規定論以一罪，並加重其刑。再被告前曾於九十二年間因竊盜案件，經
    本院判處有期徒刑五月確定，於九十二年十月二十七日易科罰金執行完畢，此有
    臺灣高等法院被告全國前案紀錄表在卷可稽，其於上開有期徒刑執行完畢後五年
    內，再犯本件有期徒刑以上等罪，為累犯，應遞加重或加重其刑。另其所犯上開
    二罪，犯意各別，行為互殊，所犯罪名不同，應予分論併罰。爰審酌被告素行、
    對社會之危害、不知悔悟再犯施用毒品之情、施用毒品情節及其犯罪後坦承之態
    度等一切情狀，各量處如主文所示之刑, 並定其應執行之刑。扣案之上開毒品海
    洛因六只殘渣袋內之毒品海洛因殘渣（量微無法秤重），係查獲之毒品，依毒品
    危害防制條例第十八條第一項前段規定，不問屬於犯人與否，應予沒收銷燬；至
    扣案之盛裝上開毒品海洛因之殘渣袋六只、分裝袋十一只、已使用之注射針筒一
    支、未使用之注射針筒二支、葡萄糖一包（驗餘淨重二‧八六公克）、橡皮帶一
    條、分裝勺一組、玻璃球一個等物，則分別係被告所有供施用毒品犯罪所用或犯
    罪預備之物，業據被告供明在卷，惟尚非製造專供施用毒品使用，故非屬毒品危
    害防制條例第十八條第一項前段規定之「專供施用毒品之器具」，應另依刑法第
    三十八條第一項第二款規定，併予宣告沒收。至另有扣案之裝置上開施用毒品器
    具之文具盒一個，與被告本件施用毒品犯行，尚無直接關連，爰不併予沒收，附
    此敘明。
據上論斷，應依刑事訴訟法第二百七十三條之一第一項、第二百九十九條第一項前段
，毒品危害防制條例第十條第一項、第二項、十八條第一項前段、第二十三條第二項
，刑法第十一條前段、第五十六條、第四十七條、第五十一條第五款、第三十八條第
一項第二款，判決如主文。
本案經檢察官李吉祥到庭執行職務
中　　　華　　　民　　　國　　九十三　　年　　　十　　　月　　 二十 　　日
                                    臺灣板橋地方法院刑事第十九庭
                                        法　官  彭  全  曄
右正本證明與原本無異
如不服本判決應於送達後十日內向本院提出上訴狀
                                        書記官  梁  宜  庭
中　　　華　　　民　　　國　　九十三　　年　　　十　　　月　　 二十 　　日
附錄本案論罪科刑法條全文：
毒品危害防制條例第十條
施用第一級毒品者，處六月以上五年以下有期徒刑。
施用第二級毒品者，處三年以下有期徒刑。
